【裁判字號】    97,台上,5059
【裁判日期】    971009
【裁判案由】    違反廢棄物清理法
【裁判全文】
最高法院刑事判決            九十七年度台上字第五０五九號
上  訴  人  甲○○
            乙○○
上列上訴人等因違反廢棄物清理法案件，不服台灣高等法院高雄
分院中華民國九十七年七月二十九日第二審判決（九十七年度上
訴字第七七二號，起訴案號：台灣屏東地方法院檢察署九十六年
度偵字第五０六三、五六０四號），提起上訴，本院判決如下：
    主  文
上訴駁回。
    理  由
按刑事訴訟法第三百七十七條規定，上訴於第三審法院，非以判
決違背法令為理由，不得為之。是提起第三審上訴，應以原判決
違背法令為理由，係屬法定要件。如果上訴理由書狀並未依據卷
內訴訟資料，具體指摘原判決不適用何種法則或如何適用不當，
或所指摘原判決違法情事，顯與法律規定得為第三審上訴理由之
違法情形，不相適合時，均應認其上訴為違背法律上之程式，予
以駁回。本件上訴人甲○○上訴意旨略稱：本件原判決認定甲○
○受綽號「王仔」委託負責調度車輛，並僱用乙○○駕車載運廢
棄物等情，據以論罪科刑，然甲○○、乙○○與「王仔」有無犯
意聯絡與行為分擔，涉及法律適用之正確性，原審未釐清真相，
僅憑甲○○、乙○○之自白論處罪刑，認事用法自有違誤等語。
上訴人乙○○上訴意旨略稱：其有誠意悔改，於偵、審中就回復
原狀有具體作為，僅限於回復費用龐大一時無法全部完成，現已
全部回復原狀，原判決判處有期徒刑一年二月，顯係過重，又其
為單親家庭，靠駕車載運物品餬口，並需養育二子一女，如入獄
服刑，恐造成家庭破碎、子女離散悲劇，請予以緩刑等語。
惟查：本件原判決認定甲○○、乙○○有原判決事實欄認定之犯
行，因而撤銷第一審關於甲○○部分及乙○○違反廢棄物清理法
部分之不當科刑判決，改判仍分別對甲○○、乙○○論以共同犯
廢棄物清理法第四十六條第四款之非法清理廢棄物罪，於法定刑
內判處其刑（甲○○累犯，處有期徒刑二年六月，乙○○處有期
徒刑一年二月）。係以甲○○、乙○○之自白，證人黃玉花、財
政部國有財產局台灣南區辦事處人員洪松義、屏東縣政府環保局
稽查人員余東壁之證言，參酌土地登記簿謄本、地籍圖謄本、現
場圖、屏東縣政府環保局環境稽查工作紀錄、經濟部水利署第七
河川局九如查扣機具保管場機具進場資料卡、現場照片、屏東縣
環境保護局函等證據資料，為綜合之判斷。所為論斷，俱有卷存
證據資料可資覆按，並無採證或認定事實違背經驗法則或論理法
則，或其他違背法令之情形。甲○○、乙○○上訴意旨均未依據
卷內訴訟資料具體指摘原判決有何不適用法則或適用不當之違背
法令情事，徒以原判決認定渠等與「王仔」為共同正犯不當，及
原判決對乙○○量刑過重云云，就原審已調查及依憑證據所為採
證認事之職權行使，以及原判決已論列說明之事項，任憑己見漫
詞指摘，核與法律規定得為第三審上訴理由之違法情形，不相適
合。其上訴違背法律上之程式，均應予駁回。又本院為法律審，
應以第二審判決所確認之事實為判決基礎，且本件係以上訴不合
法，從程序上予以駁回乙○○之上訴，乙○○於第二審判決後始
回復原狀之現場照片，及求為緩刑宣告，本院無從審酌，併此指
明。
據上論結，應依刑事訴訟法第三百九十五條前段，判決如主文。
中    華    民    國  九十七  年    十    月    九    日
                      最高法院刑事第五庭
                          審判長法官  陳  正  庸
                                法官  賴  忠  星
                                法官  林  秀  夫
                                法官  宋      祺
                                法官  陳  祐  治
      本件正本證明與原本無異
                                      書  記  官
中    華    民    國  九十七  年    十    月   十四   日
                                                      Ｅ


司法院資訊處製作；財團法人民間司法改革基金會備份。
